【裁判字號】    98,訴,1461
【裁判日期】    981231
【裁判案由】    違反毒品危害防制條例
【裁判全文】
臺灣屏東地方法院刑事判決              98年度訴字第1461號
公  訴  人  臺灣屏東地方法院檢察署檢察官
被      告  甲○○
上列被告因違反毒品危害防制條例案件，經檢察官提起公訴（98
年度毒偵字第1346號，移送併辦案號：同署98年度偵字第1898號
），被告於本院準備程序中為有罪之陳述，經合議庭裁定由受命
法官獨任進行簡式審判程序，判決如下：
    主  文
甲○○施用第一級毒品，累犯，處有期徒刑壹年，扣案之第一級
毒品海洛因壹包（驗後淨重零點壹零公克）沒收銷燬之。
    事  實
一、甲○○前於民國87年間因施用毒品案件，經裁定送觀察、勒
    戒後，認有繼續施用毒品之傾向，經裁定送強制戒治，於88
    年10月28日期滿執行完畢；又於90、91年間再因施用毒品案
    件，分別經提起公訴並聲請強制戒治，戒治部分於91年11月
    26日期滿執行完畢，刑事部分分別經臺灣高等地方高雄分院
    以90年上訴字1120號判決、臺灣屏東地方法院以90年屏簡字
    459 號、91年訴字132 號判決判處有期徒刑10月、3 月、1
    年確定，接續執行，於95年8 月21日縮刑假釋付保護管束，
    於95年10月30日保護管束期滿未經撤銷假釋以執行完畢論。
    猶不知悔改，明知海洛因屬第一級毒品，不得持有及施用，
    竟基於施用第一級毒品海洛因之犯意，於98年7 月22日中午
    某時，在屏東縣內不詳處所，以將海洛因放入注射針筒加水
    溶化，以針頭注射之方式施用第一級毒品海洛因1 次。嗣於
    同年月23日在屏東縣長治鄉○○路3 之40號旁為警所查獲，
    並扣得海洛因1 包（驗後淨重0.103 公克），經採尿送驗，
    呈嗎啡陽性反應，而悉上情。
二、案經內政部警政署保安警察第三總隊第二大隊報告臺灣屏東
    地方法院檢察署檢察官偵查起訴。
    理  由
一、本件被告甲○○所犯係死刑、無期徒刑、最輕本刑為3 年以
    上有期徒刑以外之罪，亦非高等法院管轄之第一審案件，而
    被告於本院行準備程序中就被訴事實為有罪之陳述，經告知
    被告簡式審判程序之旨並聽取當事人意見後，本院合議庭依
    刑事訴訟法第273 條之1 第1 項規定，裁定由受命法官獨任
    進行簡式審判程序，合先敘明。
二、上揭犯罪事實，業據被告於本院審理中坦承不諱，又被告為
    警查獲後所採集之尿液經送檢驗結果，呈嗎啡陽性反應，有
    高雄市立凱旋醫院濫用藥物尿液檢驗報告、內政部警政署保
    安警察第三總隊第二大隊濫用藥物尿液檢體編號與真實姓名
    對照表各1 件可稽，並有白色粉末1 包（驗後淨重0.103 公
    克）扣案可佐，而該包白色粉末經送請高雄市立凱旋醫院以
    化學呈色法及氣相層析質譜儀分析法檢驗，檢出含第一級毒
    品海洛因成分，有該院98年9 月30日高市凱醫驗字第11303
    號鑑定書1 紙附卷可憑，足證被告前開自白與事實相符，罪
    證明確，犯行洵堪認定。按被告前因施用毒品案件，經裁定
    送觀察、勒戒及強制戒治後，於88年10月28日執行完畢，又
    分別於90、91年間再因施用毒品案件，經分別判處有期徒刑
    10月、3 月、1 年確定，此有臺灣高等法院被告前案紀錄表
    附卷可參，則被告於前案經強制戒治執行完畢後，於5 年內
    已經再犯，並經依法追訴處罰，雖本案施用毒品之時間在初
    犯釋放5 年後，惟被告既已先於「5 年內再犯」，顯見其再
    犯率甚高，原實施觀察、勒戒已無法收其實效，而無5 年戒
    斷期之存在，參諸最高法院95年第7 次刑事庭會議意旨，自
    無再經觀察、勒戒及強制戒治之必要，應依法論科。
三、查海洛因係毒品危害防制條例第2條第2項第1 款所列之第一
    級毒品。核被告所為，係犯毒品危害防制條例第10條第1 項
    之施用第一級毒品罪。被告於施用毒品海洛因而持有該毒品
    之低度行為，應為施用之高度行為所吸收，不另論罪。被告
    有如事實欄所載之論罪科刑資料，亦有上開前案紀錄表可按
    ，是被告於徒刑之執行完畢後5 年內故意再犯本件有期徒刑
    以上之罪，為累犯，應加重其刑。爰審酌被告於強制戒治後
    ，仍不知警惕，不思尋求正當之身心發展，竟又施用足以導
    致精神障礙、性格異常，甚至造成生命危險之毒品，戕害一
    己之身心健康，對社會治安可能之危害程度非微，兼衡其於
    犯罪後坦承犯行、態度尚佳，其智識程度、生活狀況等一切
    情狀，量處如主文所示之刑。至扣案之白色粉末1 包係查獲
    之第一級毒品海洛因（驗後淨重0.103 公克），及包裝上開
    毒品所用之外包裝袋因包裝而沾附海洛因於內，難以析離，
    應整體視為本件查獲毒品之一部，併同其內毒品均依毒品危
    害防制條例第18條第1 項沒收銷燬之。
據上論斷，應依刑事訴訟法第273條之1第1項、第299條第1 項前
段，毒品危害防制條例第10條第1 項、第18條第1 項，刑法第11
條前段、第47條第1項，判決如主文。
本案經檢察官曾士哲到庭執行職務。
中    華    民    國    98    年    12    月    31    日
                  刑事第四庭    法  官  蔡玉雪
以上正本證明與原本無異。
如不服本判決應於收受判決後10日內向本院提出上訴書狀，並應
敘述具體理由；其未敘述上訴理由者，應於上訴期間屆滿後20日
內向本院補提理由書（均須按他造當事人之人數附繕本）「切勿
逕送上級法院」。
中    華    民    國    98    年    12    月    31    日
                                書記官  許倬維
附錄論罪科刑法條：
毒品危害防制條例第10條第1項
施用第一級毒品者，處6月以上5年以下有期徒刑。

司法院資訊處製作；財團法人民間司法改革基金會備份。
